【裁判字號】    98,易,792
【裁判日期】    981030
【裁判案由】    毒品危害防制條例
【裁判全文】
臺灣苗栗地方法院刑事判決               98年度易字第792號
公  訴  人  臺灣苗栗地方法院檢察署檢察官
被      告  甲○○
                      6弄3號.
上列被告因毒品危害防制條例案件，經檢察官提起公訴（98年度
毒偵字第1065號），本院裁定改依簡式審判程序審理，判決如下
：
    主  文
甲○○施用第二級毒品，累犯，處有期徒刑捌月。扣案之第二級
毒品甲基安非他命壹包（驗前淨重壹點壹零公克，驗後淨重壹
點壹貳玖公克）沒收銷燬之。扣案之吸食器壹個沒收。
    事  實
一、甲○○曾因施用毒品案件，經送觀察、勒戒，認無繼續施用
    毒品之傾向，於民國88年1 月6 日無繼續施用傾向出所，並
    由臺灣苗栗地方法院檢察署檢察官於88年1 月20日以87年度
    偵字第47 33 號不起訴處分確定。惟前開觀察、勒戒無法收
    其實效，甲○○於該次觀察、勒戒執行完畢後5 年內，因又
    犯施用毒品案件，經送強制戒治，於90年10月11日戒治期滿
    執行完畢，至其刑事責任部分，則經本院以89年度易字第84
    6 號判決，判處有期徒刑7 月確定。詎甲○○仍未戒除毒癮
    ，復有下列施用毒品之犯行：因施用毒品案件，經本院於
    95年9 月5 日以95年度易字第486 號判決，判處有期徒刑6
    月，於95年9 月5 日確定；因施用毒品案件，經本院於96
    年2 月16日以95年度易字第848 號判決，判處有期徒刑5 月
    ，於96年3 月16日確定。嗣上開案件，與另犯轉讓毒品
    案件所判處之有期徒刑8 月，依中華民國96年罪犯減刑條例
    分別減為有期徒刑3 月、2 月15日、4 月，並定其應執行刑
    為有期徒刑8 月，於96年7 月16日易科罰金執行完畢。復因
    施用毒品案件，經本院於97年2 月18日以96年度易字第1197
    號判決判處有期徒刑7 月確定在案，於97年12月5 日縮刑期
    滿，隔日出監。
二、詎其仍不思悔悟，明知甲基安非他命業經公告列為毒品危害
    防制條例第2 條第2 項之第二級毒品，不得非法持有、施用
    ，仍基於施用第二級毒品甲基安非他命之犯意，於98年8 月
    16日晚間8 時許，在苗栗市福星山公園附近某不詳車牌號碼
    車內，以將第二級毒品甲基安非他命置於玻璃頭吸食器內加
    熱而吸其煙霧之方式，施用第二級毒品甲基安非他命1 次。
    嗣於98年8 月18日下午2 時58分許，為警在苗栗市○○里○
    ○路96巷1 號查獲，並扣得其所有之第二級毒品甲基安非他
    命1 包（驗前淨重1 點130 公克、驗後淨重1 點129 公克）
    及供其施用毒品用之吸食器1個。
二、案經苗栗縣警察局苗栗分局報請臺灣苗栗地方法院檢察署檢
    察官偵查起訴。
    理  由
一、本件被告甲○○犯係死刑、無期徒刑、最輕本刑為3 年以上
    有期徒刑以外之罪，其於本院準備程序中就前揭被訴事實為
    有罪之陳述，經告知簡式審判程序之旨，並聽取其與公訴人
    之意見後，本院認無不得或不宜改依簡式審判程序進行之處
    ，爰依刑事訴訟法第273 條之1 第1 項、第284 條之1 ，裁
    定依簡式審判程序審理；又簡式審判程序之證據調查，依刑
    事訴訟法第273 條之2 規定，不受同法第159 條第1 項審判
    外陳述排除之限制，再被告對於卷內之各項證據，亦不爭執
    證據能力，故卷內所列之各項證據，自得作為證據，合先敘
    明。
二、上揭事實，業據被告於警訊、偵查及本院審理時坦承不諱，
    而被告為警所採集之尿液檢體，經送請中山醫學大學附設醫
    院檢驗，結果呈安非他命類陽性反應，有該醫院98年9 月3
    日編號0000000 尿液檢驗報告1 份在卷可稽。且扣案之第二
    級毒品甲基安非他命1 包（驗前淨重1 點130 公克、驗後淨
    重1 點129 公克）經送請行政院衛生署檢驗結果，確係第二
    級毒品甲基安非他命，此有該院98年10月14日管檢字第0980
    010674號鑑定書1 紙附卷可佐。足認被告上開自白顯與事實
    相符，堪信為真實。此外，復有吸食器1 個扣案足資佐證。
    本件事證明確，被告犯行洵堪認定。
三、按毒品危害防制條例於92年7 月9 日修正公布，其中第20條
    、第23條將施用毒品之刑事處遇程序，區分為「初犯」、「
    5 年內再犯」、「5 年後再犯」，而依立法理由觀之，僅限
    於「初犯」、「5 年後再犯」，始應先經觀察、勒戒或強制
    戒治程序，倘被告於5 年內已再犯，經依法追訴處罰，縱其
    第3 次（或第3 次以上）再度施用毒品之時間，在初犯經觀
    察、勒戒或強制戒治執行完畢釋放5 年以後，已不合於「5
    年後再犯」之規定，且因已於「5 年內再犯」，顯見其再犯
    率甚高，原實施觀察、勒戒或強制戒治，已無法收其實效，
    即應依該條例第10條處罰，最高法院95年5 月9 日95年度第
    7 次刑事庭會議決議可資參照。查被告如事實欄之施用毒品
    事實經觀察勒戒、強制戒治之事實，此有臺灣苗栗地方法院
    檢察署刑案資料查註紀錄表、臺灣高等法院被告前案紀錄表
    各1 份在卷可按，是被告既已於強制戒治執行完畢後5 年內
    再犯施用毒品案件，並經法院論罪科刑，即非屬前述「5 年
    後再犯」之情形，檢察官自應依法追訴。從而，本件事證明
    確，被告犯行洵堪認定，應依法論科。
四、按甲基安非他命係毒品危害防制條例第2 條第2 項第2 款所
    定之第二級毒品，不得非法持有、施用。故核被告所為，係
    犯毒品危害防制條例第10條第2 項施用第二級毒品罪。其於
    施用甲基安非他命前持有甲基安非他命犯行，為其施用之高
    度行為所吸收，不另論罪。查被告有事實欄所載論罪科刑執
    行之情形，此有臺灣苗栗地方法院檢察署刑案資料查註紀錄
    表及臺灣高等法院被告前案紀錄表各1 份在卷可查，其受有
    期徒刑執行完畢後，5 年之內再故意犯有期徒刑以上刑之本
    罪，為累犯，應依刑法第47條第1 項規定加重其刑。爰審酌
    被告曾因施用毒品經送勒戒處所施以觀察勒戒、強制戒治後
    ，仍未能戒斷其施用毒品之惡習，足見其陷溺已深，多次施
    用毒品經法院論罪科刑，猶不知悔改，行為實無可取，惟因
    施用毒品僅係戕害其自己身心並無加害他人，此次施用毒品
    次數僅1 次，且其犯罪後坦承犯行、態度尚稱良好等一切情
    狀，量處如主文所示之刑，以示懲儆。扣案之第二級毒品甲
    基安非他命1 包（驗前淨重1 點130 公克、驗後淨重1 點12
    9 公克），經送驗後確係第二級毒品甲基安非他命，已如前
    述；而因鑑定單位一般係以傾倒之方式，將包裝袋內之毒品
    倒出而與包裝袋分離而稱重，必要時，輔以刮杓刮取袋內粉
    末，然無論依何種方式分離，包裝袋內均有極微量之毒品殘
    留，業經法務部調查局以93年3 月19日調科壹字第09300113
    060 號函釋在案，認前開空包裝袋，其內含有極微量第二級
    毒品甲基安非他命殘留而無法析離，應整體視為查獲之第二
    級毒品甲基安非他命，均應依毒品危害防制條例第18條第1
    項前段之規定併予宣告沒收銷燬之。再扣案吸食器1 個據被
    告供承為其所有並預備供施用毒品使用（見本院卷第37頁）
    ，應依刑法第38條第1 項第2 款為沒收之宣告。
據上論斷，應依刑事訴訟法第273 條之1第1項、第299 條第1 項
前段，毒品危害防制條例第10條第2 項、第18條第1 項前段，刑
法第11條、第38條第1 項第2 款、第47條第1 項，判決如主文。
本案經檢察官黃明正到庭執行職務。
中    華    民    國    98    年    10    月    30    日
                  刑事第三庭  法  官  許蓓雯
以上正本證明與原本無異。
如不服本判決應於收受判決後10日內向本院提出上訴書狀，並應
應敘述具體理由。其未敘述上訴理由者，應於上訴期間屆滿後20
日內向本院補提理由書( 均須按他造當事人之人數附繕本) 「切
勿逕送上級法院」。告訴人或被害人如對本判決不服者，應具備
理由請求檢察官上訴，其上訴期間之計算係以檢察官收受判決正
本之日期為準。
                              書記官  許千士
中    華    民    國    98    年    10    月    30    日
本案論罪科刑法條：
毒品危害防制條例第10條第2項
施用第二級毒品者，處三年以下有期徒刑。


司法院資訊處製作；財團法人民間司法改革基金會備份。
